臺灣臺南地方法院刑事判決　　　　　　　　　　　　九十二年度訴字第一三八八號
　　公　訴　人　臺灣台南地方法院檢察署檢察官
　　被　　　告　乙○○
　　選任辯護人　曾仁勇律師
右列被告因違反槍砲彈藥刀械管制條例案件，經檢察官提起公訴（九十二年度營偵字
第九四三號），本院判決如左：
    主  文
乙○○未經許可，持有自動步槍，處有期徒刑陸年陸月，併科罰金新臺幣貳拾萬元，
罰金如易服勞役，罰金如易服勞役，以罰金總額與陸個月之日數比例折算。扣案之Ａ
Ｋ─４７步槍壹枝（含長、短彈匣各壹個，槍枝管制編號：0000000000）
、步槍子彈肆拾陸顆（已扣除鑑驗時試射貳顆）、九○手槍子彈陸拾伍顆、九○手槍
之主要組成零件彈匣參個、通槍條壹支及大型手提袋壹只均沒收之。
    事  實
一、乙○○明知未經中央主管機關之許可，不得持有管制槍械、子彈或槍砲之主要組
    成零件，竟未經許可，於民國九十年間端午節前後某日，在台南縣下營鄉甲中村
    往鹽水之急水溪橋下某處空屋內，拾獲具殺傷力之ＡＫ─４７步槍（含長、短彈
    匣各一個，槍枝管制編號：0000000000）、該步槍子彈五十顆、九０
    手槍子彈六十五顆及九○手槍之主要組成零件彈匣三個等物，並將該等物品放入
    大型手提袋後，置於急水溪畔某處雞舍內，以此方式持有前開槍彈及手槍主要組
    成零件彈匣。嗣於九十二年七月十三日凌晨二時許，乙○○委由斯時尚不知情之
    甲○○騎乘車號ＹＬＶ─１０６號重型機車搭載其前往該雞舍處，將前揭槍、彈
    等物取出，旋於同日凌晨二時四十五分許，在台南縣新營市急水溪南二高工程處
    鐵線段某處，由乙○○朝空試射一槍（共擊發二發子彈）後，有尚未擊發之步槍
    子彈一顆自該槍掉落地面，甲○○乃將之拾起置於褲袋中而持有（其所涉犯未經
    許可持有子彈罪部分，由本院另行審結），其間適為巡邏員警察覺有異而當場查
    獲，並扣得上開具殺傷力之ＡＫ─４７步槍（含長、短彈匣各一個）一支、該步
    槍子彈四十八發（其中二顆經鑑驗機關試射擊發，已不具殺傷力）、九０手槍子
    彈六十五發、九○手槍之主要組成零件彈匣三個、通槍條一支及大型手提袋一只
    等物，而查悉上情。
二、案經台南縣警察局新營分局報請臺灣台南地方法院檢察署檢察官偵查起訴。
    理  由
一、右揭犯罪事實，迭據被告乙○○於警訊、偵查及本院審理時坦承不諱（見警卷第
    五至六頁、偵查卷第七、八、十九頁及本院九十三年一月九日準備程序筆錄、九
    十三年二月十二日審判筆錄），核與同案被告甲○○自白情節相符（見警卷七至
    九頁、偵查卷第八、十九頁及本院九十三年一月九日準備程序筆錄、九十三年二
    月十二日審判筆錄），並有扣案之制式手槍乙枝（槍枝管制編號：000000
    0000）及制式步槍子彈（口徑７．６２Ｘ３９ｍｍ）四十八顆、九○子彈（
    ９Ｘ１９ｍｍ）六十五顆可資佐證；復參以上開手槍、子彈及彈匣經送內政部警
    政署刑事警察局以性能檢驗法、試射法鑑驗結果，認「(一)送鑑ＡＫ─４７步槍一
    支（含彈匣二個；槍枝管制編號：0000000000）係中共ＮＯＲＩＮＣ
    Ｏ廠５６─２型口徑７．６２ｍｍ（７．６２Ｘ３９ｍｍ）之制式自動步槍（俗
    稱ＡＫ─４７），槍號為「２３１９５５」槍管內具四條右旋來復線，機械性能
    良好，認具殺傷力。(二)送鑑步槍子彈四十八顆，認均係口徑７．６２ｍｍ（７．
    ６２Ｘ３９ｍｍ）制式步槍彈，認均具殺傷力。(三)送鑑九○子彈六十五顆，認均
    係口徑９ｍｍ（９Ｘ１９ｍｍ）制式子彈，認均具殺傷力。(四)送鑑步槍彈殼二顆
    ，認均係口徑認均係７．６２ｍｍ（７．６２Ｘ３９ｍｍ）已擊發制式步槍彈殼
    。(五)送鑑九○彈匣三個，認均係制式金屬彈匣」等語，有內政部警政署刑事警察
    局九十二年十月二日刑鑑字第○九二○一三三九三四號鑑驗通知書乙紙附卷可稽
    （見偵查卷第三二至第三八頁），是被告自白顯與事實相符，堪予採信，本件事
    證明確，被告犯行洵堪認定，應依法論科。
二、按槍砲彈藥刀械管制條例惟同條例第四條第三項規定，槍砲、彈藥主要組成零件
    種類，由中央主管機關公告之，而依中央主管機關內政部業以八十六年十一月二
    十四日台內警字第八六七０六八三號公告各類槍砲、彈藥主要組成零件種類，
    其中並揭明彈匣為槍砲之主要組成零件，足見扣案九○手槍彈匣三個係屬該手槍
    之主要組成零件。查被告未經許可，持有扣案之ＡＫ─４７步槍一枝（槍枝管制
    編號：0000000000）、步槍子彈四十八顆、九○手槍子彈六十五顆、
    九○手槍之主要組成零件彈匣三個，核其所為，係犯槍砲彈藥刀械管制條例第七
    條第四項之未經許可持有自動步槍罪、第十二條第四項未經許可持有子彈罪及第
    十三條四項未經許可持有手槍之主要組成零件罪。被告以一持有行為而同時持有
    上開槍彈及手槍之主要組成零件彈匣，係一行為同時觸犯上開三罪，為想像競合
    犯，應依刑法第五十五條之規定，從一重之槍砲彈藥刀械管制條例第七條第四項
    未經許可持有手槍罪處斷。爰審酌槍彈屬高度危險之物品，非經主管機關許可不
    得擅自持有，以維社會大眾安全，被告未經許可持有具有殺傷力之制式自動步槍
    、子彈及手槍之主要組成零件，對社會治安足以造成重大影響，惡性非輕，惟念
    及其持有步槍、子彈及手槍之主要組成零件後，並未以之作為犯罪工具，且犯罪
    後坦承犯行，態度尚稱良好等一切情狀，量處如主文所示之刑，並就併科罰金部
    分諭知易服勞役之折算標準，以示懲儆。
三、扣案之具有殺傷力之Ｋ─４７步槍一枝（含長、短彈匣各一個，槍枝管制編號：
    0000000000）、步槍子彈四十六顆、九○手槍子彈陸拾伍顆、九○手
    槍之主要組成零件彈匣三個，均屬違禁物，應依刑法第三十八條第一項第一款之
    規定沒收之。另扣案供上開步槍所用之通槍條乙支、大型手提袋一只，均係供犯
    罪所用之物，且為被告所有，已據其供明在卷，應依刑法第三十八條第一項第二
    款宣告沒收。至原應依法宣告沒收之其餘具殺傷力之步槍子彈四顆（口徑均為７
    ．６２Ｘ３９ｍｍ）部分，其中二顆業經被告以前開步槍試射擊發，另扣案子彈
    二顆則經鑑驗機關試射擊發，均僅剩空彈殼，失其子彈之結構及性能，而不具殺
    傷力，故無庸為沒收之諭知，附此敘明。
據上論斷，應依刑事訴訟法第二百九十九條第一項前段，槍砲彈藥刀械管制條例第七
條第四項、第十二條第四項、第十三條第四項，刑法第十一條前段、第五十五條、第
四十二條第二項、第三十八條第一項第一款、第二款，罰金罰鍰提高標準條例第二條
，現行法規所定貨幣單位折算新台幣條例第二條，判決如主文。
本案經檢察官丙○○到庭執行職務。
中      華      民      國      九十三      年    二    月    二十六    日
                                  臺灣臺南地方法院刑事第二庭
                                      審判長法  官  陳振謙
                                            法  官  孫淑玉
                                            法  官  李銘洲
右正本證明與原本無異。
如不服本判決，應於判決送達後十日內，向本院提出上訴狀。
                                            書記官  黃傳鈞
中      華      民      國      九十三      年    三    月      二      日
附錄本案論罪科刑法條全文：
槍砲彈藥刀械管制條例第七條
  未經許可，製造、販賣或運輸火砲、肩射武器、機關槍、衝鋒槍、卡柄槍、自動步
  槍、普通步槍、馬槍、手槍或各類砲彈、炸彈、爆裂物者，處死刑、無期徒刑或七
  年以上有期徒刑；處徒刑者，併科新台幣三千萬元以下罰金。
  未經許可，轉讓、出租或出借前項所列槍砲、彈藥者，處無期徒刑或五年以上有期
  徒刑，併科新台幣一千萬元以下罰金。
  意圖供自己或他人犯罪之用，而犯前二項之罪者，處死刑或無期徒刑；處徒刑者，
  併科新台幣五千萬元以下罰金。
  未經許可，持有、寄藏或意圖販賣而陳列第一項所列槍砲、彈藥者，處五年以上有
  期徒刑，併科新台幣一千萬元以下罰金。
  第一項至第三項之未遂犯罰之。
槍砲彈藥刀械管制條例第十三條
  未經許可，製造、販賣或運輸槍砲、彈藥之主要組成零件者，處三年以上十年以下
  有期徒刑，併科新台幣七百萬元以下罰金。
  未經許可，轉讓、出租或出借前項零件者，處一年以上七年以下有期徒刑，併科新
  台幣五百萬元以下罰金。
  意圖供自己或他人犯罪之用，而犯前二項之罪者，處五年以上有期徒刑，併科新台
  幣一千萬元以下罰金。
  未經許可，持有、寄藏或意圖販賣而陳列第一項所列零件者，第六月以上五年以下
  有期徒刑，併科新台幣三百萬元以下罰金。
  第一項至第三項之未遂犯罰之。
槍砲彈藥刀械管制條例第十二條
  未經許可，製造、販賣或運輸子彈者，處一年以上七年以下有期徒刑，併科新台幣
  五百萬元以下罰金。
  未經許可，轉讓、出租或出借子彈者，處六月以上五年以下有期徒刑，併科新台幣
  三百萬元以下罰金。
  意圖供自己或他人犯罪之用，而犯前二項之罪者，處三年以上十年以下有期徒刑，
  併科新台幣七百萬元以下罰金。
  未經許可，持有、寄藏或意圖販賣而陳列子彈者，處五年以下有期徒刑，併科新台
  幣三百萬元以下罰金。
  第一項至第三項之未遂犯罰之。
